【裁判字號】    95,抗,1439
【裁判日期】    951027
【裁判案由】    強制執行
【裁判全文】
臺灣高等法院民事裁定                  95年度抗字第1439號
抗  告  人  甲○○
上列抗告人因與相對人乙○○間聲請清償債務強制執行事件，對
於中華民國95年8月14日臺灣板橋地方法院95年度執字第18715號
所為裁定提起抗告，本院裁定如下：
    主      文
抗告駁回。
抗告費用由抗告人負擔。
    理    由
一、按「強制執行程序如有左列情形之一，致不能進行時，執行
    法院得以裁定駁回其強制執行之聲請，並於裁定確定後，撤
    銷已為之執行處分：一、債權人於執行程序中應為一定必要
    之行為，無正當理由而不為，經執行法院再定期限命為該行
    為，無正當理由逾期仍不為者。二、執行法院命債權人於相
    當期限內預納必要之執行費用而不預納者」，強制執行法第
    28條之1定有明文；又「債權人不為一定必要之行為或不預
    納必要之費用，以事件因此不能進行者為限，始得駁回其強
    制執行之聲請」，辦理強制執行事件應行注意事項第15條之
    1亦定有明文。蓋民事強制執行程序之進行，恆須債權人為
    一定之行為或預納必要之執行費用，否則強制執行程序即難
    以進行或續行，倘債權人並無正當理由者，執行法院自得駁
    回債權人強制執行之聲請。次按「拍賣不動產，執行法院應
    命鑑定人就該不動產估定價格，經核定後，為拍賣最低價額
    」，強制執行法第80條定有明文，此為不動產強制程序必要
    之程序，則鑑價費用自屬於上開「必要之執行費用」。
二、本件抗告意旨略以：其於聲請強制執行後，方知所執行之如
    原裁定附表所示不動產（下稱系爭不動產）負擔債務甚鉅，
    乃屬無實益之執行；相對人稱近期內願意償還債務，但迄未
    見協商之誠意；其曾向法院表示願聲請債權憑證，因不諳強
    制執行程序，致有所不符規定，非怠於負責等語。
三、經查，本件抗告人執原法院95年度票字第4201號本票確定裁
    定為執行名義，對抗告人所有之系爭不動產為強制執行之聲
    請，經原法院於民國95年6月20日至現場實施查封後，即於
    95年6月21日函請精誠不動產估價師事務所（下稱精誠事務
    所）就系爭不動產鑑定其價格，以作為拍賣底價之參考依據
    ，並同時副知抗告人應於收受後5日內逕向精誠事務所繳納
    鑑價費用洽辦鑑價事宜，此有原法院95年6月21日板院輔95
    執水字第18715號函及送達證書在卷可稽（見原法院卷第38
    至39頁）。惟抗告人至95年7月6日仍未繳納鑑價費用，原法
    院乃於95年7月18日再發函，定期限命於收受後5日內向精誠
    事務所繳納鑑價費用洽辦鑑價事宜（見原法院卷第47、48、
    49頁），然抗告人迄95年7月71日仍未繳納該必要之執行鑑
    價費用，此有精誠事務所95年8月1日函在卷可稽（見原法院
    卷第47頁），致原法院不能續行強制執行程序。依首開說明
    ，原法院裁定駁回抗告人強制執行之聲請，於法並無不合。
    抗告意旨所稱本件乃屬無實益之執行，其聲請核發債權憑證
    等語，惟本件執行標的不動產未經鑑價，則有無執行實益，
    尚難預料，自非不為鑑價之正當理由。從而抗告意旨指摘原
    裁定不當，求予廢棄，委無理由，應予駁回。
中    華    民    國    95    年    10    月    27    日
                    民事第10庭
                        審判長法  官  阮富枝
                              法  官  黃豐澤
                              法  官  陳財旺
正本係照原本作成。
本裁定不得再抗告。
中    華    民    國    95    年    10    月    27    日
                              書記官  鄭淑昀


司法院資訊處製作；財團法人民間司法改革基金會備份。
